【裁判字號】    99,審訴,1140
【裁判日期】    990820
【裁判案由】    毒品危害防制條例
【裁判全文】
臺灣高雄地方法院刑事判決            99年度審訴字第1140號
公  訴  人  臺灣高雄地方法院檢察署檢察官
被      告  甲○○
上列被告因毒品危害防制條例案件，經檢察官提起公訴（99年度
毒偵字第985 號、第1430號），被告於準備程序中就被訴事實為
有罪之陳述，經本院告知簡式審判程序之旨，並聽取被告與公訴
人之意見後，本院合議庭裁定由受命法官獨任進行簡式審判程序
，判決如下：
    主  文
甲○○犯如附表所示之罪共肆罪，均累犯，分別處如附表所示之
刑。應執行有期徒刑貳年。
    事實及理由
一、犯罪事實：
    甲○○前於民國88年間因施用毒品案件，經本院以88年毒聲
    字第5942號裁定送觀察、勒戒後，因無繼續施用毒品之傾向
    ，經臺灣高雄地方法院檢察署檢察官以89年度偵緝字第754
    號不起訴處分確定；復於前開觀察、勒戒執行完畢後5 年內
    之89年間，再犯施用毒品案件，經本院以89年度毒聲字第91
    84號裁定送觀察、勒戒，因認有繼續施用毒品之傾向，續由
    本院以90年度毒聲字第6384號裁定令入戒治處所施以強制戒
    治，嗣經裁定停止戒治、撤銷停止戒治，於92年7 月23日強
    制戒治執行完畢釋放，同案並經本院以90年度訴字2724號判
    決處應執行有期徒刑1 年確定。另分別於94年、96年間，因
    施用毒品案件，經本院以94年度訴緝字第94號判決處應執行
    有期徒刑6 月確定、以96年度訴字第5232號判決處應執行有
    期徒刑11月確定；上開2 案合併執行後，經假釋出監付保護
    管束，並於98年5 月13日假釋期滿未經撤銷視為執行完畢。
    詎其仍不知悔改及戒絕毒癮，復分別基於施用第一級毒品海
    洛因及第二級毒品甲基安非他命之犯意，在其位於高雄縣仁
    武鄉○○路267 巷2 弄9 號住處內，分別為下列犯行：
  (一)於98年12月8 日上午10時許，將甲基安非他命置入玻璃球內
    ，以燒烤之方式，施用第二級毒品甲基安非他命1 次；又於
    同日下午4 時許，以將海洛因摻入香煙內燒烤之方式，施用
    第一級毒品海洛因1 次。嗣於同年月10日中午12時10分許，
    經警持搜索票前往高雄市○○區○○路55號執行搜索時為警
    查獲，並經其同意採集其尿液送驗，檢驗結果確呈嗎啡、可
    待因、甲基安非他命陽性反應，進而知悉上情。
  (二)於99年1 月12日上午10時許，將甲基安非他命置入玻璃球內
    ，以燒烤之方式，施用第二級毒品甲基安非他命1 次；又於
    同日下午4 時許，以將海洛因摻入香煙內燒烤之方式，施用
    第一級毒品海洛因1 次。嗣於同年月14日下午4 時40分許，
    經警在高雄縣大社鄉○○路37之2 號「長吉電子遊戲場」執
    行臨檢勤務時為警查獲，並經其同意採集其尿液送驗，檢驗
    結果確呈嗎啡、可待因、甲基安非他命陽性反應，進而知悉
    上情。
二、證據：
  (一)犯罪事實(一)部分：
    1.高雄市立凱旋醫院99年1 月8 日濫用藥物尿液檢驗報告。
    2.高雄市警察局刑警大隊偵三隊第九分隊偵辦毒品案尿液採
      證代碼對照表。
    3.被告之自白。
  (二)犯罪事實(二)部分：
    1.台灣檢驗科技股份有限公司99年1 月27日濫用藥物尿液檢
      驗報告。
    2.高雄縣警察局仁武分局大社所偵辦毒品案件尿液採驗檢驗
      對照表。
    3.被告之自白。
三、論罪：
  (一)被告前經送觀察、勒戒、強制戒治執行完畢後5 年內，再犯
    施用毒品案件，其再犯本件施用毒品行為，自與毒品危害防
    制條例第20條第3 項「五年後再犯」之情形有別，是檢察官
    逕行起訴，即無不合，先予敘明。
  (二)核被告上開所為，係違反2 次毒品危害防制條例第10條第1
    項施用第一級毒品罪及2 次毒品危害防制條例第10條第2項
    施用第二級毒品罪。就被告施用第一級毒品海洛因、第二級
    毒品甲基安非他命前所持有之第一級、第二級毒品行為，其
    持有之低度行為應為施用之高度行為所吸收，均不另論罪。
    被告所犯上開4 罪，犯意各別，行為互殊，觸犯構成要件不
    同，應予分論併罰。又被告曾有如犯罪事實欄所述經判處有
    期徒刑並執行完畢之情形，此有臺灣高等法院被告前案紀錄
    表在卷可佐，其於徒刑執行完畢5 年之內故意再犯本件有期
    徒刑以上之罪，皆為累犯，應依法加重其刑。
四、科刑：
    爰審酌被告施用毒品之行為不僅戕害自身身心健康，亦間接
    影響社會治安，被告前經觀察、勒戒、強制戒治後，仍未能
    戒斷毒癮，復已4 次再犯毒品案件經判處徒刑確定，有其本
    院院內索引卡紀錄表報表及前揭臺灣高等法院被告前案紀錄
    表等各1 份在卷可稽，顯見其對毒品之依賴情形非輕，並考
    量被告犯後坦承犯行、施用毒品之前科、次數、種類，及其
    除施用毒品之前科外，並無其他犯罪前科紀錄等一切情狀，
    分別量處如主文所示之刑，及合併定其應執行之刑，以資懲
    儆。
據上論斷，應依刑事訴訟法第273 條之1 第1 項、第284 條之1
、第299 條第1 項前段，毒品危害防制條例第10條第1 項、第2
項，刑法第11條前段、第47條第1 項、第51條第5 款，判決如主
文。
本案經檢察官乙○○到庭執行職務。
中    華    民    國    99    年    8     月    20    日
                刑事第十庭    法  官    呂明燕
以上正本證明與原本無異。
如不服本判決應於收受送達後10日內向本院提出上訴書狀，並應
敘述具體理由；如未敘述上訴理由者，應於上訴期間屆滿後20日
內向本院補提理由書（均須按他造當事人之人數附繕本）「切勿
逕送上級法院」。
中    華    民    國    99    年    8     月    20    日
                              書記官    張琇晴
附表：
┌───────────┬─────────────────────────┐
│     編    號         │           宣   告   之   罪   與    刑           │
├───────────┼─────────────────────────┤
│          (一)          │施用第一級毒品，累犯，處有期徒刑玖月。            │
│（即犯罪事實欄(一)部分）├─────────────────────────┤
│                      │施用第二級毒品，累犯，處有期徒刑陸月。            │
├───────────┼─────────────────────────┤
│          (二)          │施用第一級毒品，累犯，處有期徒刑玖月。            │
│（即犯罪事實欄(二)部分）├─────────────────────────┤
│                      │施用第二級毒品，累犯，處有期徒刑陸月。            │
└───────────┴─────────────────────────┘
附錄本判決論罪科刑之法條：
毒品危害防制條例第10條
施用第一級毒品者，處六月以上五年以下有期徒刑。
施用第二級毒品者，處三年以下有期徒刑。

司法院資訊處製作；財團法人民間司法改革基金會備份。
